Images des répertoires du notaire Philippe Edme Foucher pour l'étude XIII
Archives nationales de France
Images des répertoires du notaire Philippe Edme Foucher pour l'étude XIII
1er septembre 1834 - 7 juillet 1865
MC/RE/XIII/21 - MC/RE/XIII/24
Foucher, Philippe-Edme; Etude XIII
4 registres
Archives nationales de France
Minutes et répertoires: la loi 2008-696 du 15 juillet 2008 relative aux archives a fixé à 75 ans à compter de la date de l'acte, ou à 25 ans à compter de la date du décès de l'intéressé si ce délai est plus bref, le délai de communication des minutes et répertoires des notaires; ce délai est porté à 100 ans à compter de la date de l'acte si le document se rapporte à un mineur (code du Patrimoine, articles L213-2, 4e d et 5e).
Autres documents de l'étude (dossiers de clients, comptabilité...): s'agissant d'archives privées, ces documents sont communicables selon les modalités fixées par le déposant ou le donateur.
Certains documents ne sont pas accessibles sous leur forme originale en raison de leur mauvais état de conservation.
Registres entrés aux Archives nationales en 1970.
Images des répertoires de l’étude XIII
Archives de l'étude XIII
répertoire d'officier public ministériel
- Répertoire chronologique pour la période du 1er septembre 1834 au 30 décembre 1843, 1er septembre 1834 - 30 décembre 1843; MC/RE/XIII/21; Un registre de 501 feuillets de papier manuscrits, hauteur 35 cm x largeur 24 cm, folioté par le notaire. Le registre est en bon état.
  Registre folioté en 2003 (foliotation non visible à l'écran)
  Le répertoire contient les informations suivantes: 1. le n° de l'acte dans l'année; 2. date du jour; 3. nature de l'acte passé en brevet; 4. nature de l'acte passé en minute; 5. nom, prénom, domicile des parties, indication sur la situation et les prix des biens; 6. date d'enregistrement de l'acte; 7. droits d'enregistrement.
  Attention: seuls les actes passés en minute sont conservés; les actes mentionnés dans le répertoire comme passés en simple brevet (colonne 3) ne sont pas conservés par les notaires et ne sont donc pas versés au Minutier (ils sont remis aux clients).
  répertoire
  - Liste chronologique des actes pour la période du 1er septembre au 31 décembre 1834, 1er septembre - 31 décembre 1834; 1 r°-14 v°; 14 feuillets
  - Liste chronologique des actes pour la période du 2 janvier au 31 décembre 1835, 2 janvier - 31 décembre 1835; 14 v°-56 v°; 42 feuillets
  - Liste chronologique des actes pour la période du 4 janvier au 31 décembre 1836, 4 janvier - 31 décembre 1836; 56 v°-101 v°; 45 feuillets
    - du 4 janvier au 30 juin 1836, 4 janvier - 30 juin 1836; 56 v°-81 r°; 25 feuillets
    - du 1er juillet au 31 décembre 1836, 1er juillet - 31 décembre 1836; 81 r°-101 v°; 20 feuillets
  - Liste chronologique des actes pour la période du 2 janvier au 30 décembre 1837, 2 janvier - 30 décembre 1837; 102 r°-161 r°; 59 feuillets
    - du 2 janvier au 29 juin 1837, 2 janvier - 29 juin 1837; 102 r°-137 r°; 35 feuillets
    - du 1er juillet au 30 décembre 1837, 1er juillet - 30 décembre 1837; 137 r°-161 r°; 24 feuillets
  - Liste chronologique des actes pour la période du 2 janvier au 31 décembre 1838, 2 janvier - 31 décembre 1838; 161 r°-219 r°; 58 feuillets
    - du 2 janvier au 30 juin 1838, 2 janvier - 30 juin 1838; 161 r°-190 r°; 29 feuillets
    - du 2 juillet au 31 décembre 1838, 2 juillet - 31 décembre 1838; 190 r°-219 r°; 29 feuillets
  - Liste chronologique des actes pour la période du 2 janvier au 31 décembre 1839, 2 janvier - 31 décembre 1839; 219 r°-265 v°; 46 feuillets
    - du 2 janvier au 30 juin 1839, 2 janvier - 30 juin 1839; 219 r°-243 r°; 24 feuillets
    - du 1er juillet au 31 décembre 1839, 1er juillet - 31 décembre 1839; 243 v°-265 v°; 22 feuillets
  - Liste chronologique des actes pour la période du 2 janvier au 31 décembre 1840, 2 janvier - 31 décembre 1840; 266 r°-320 v°; 54 feuillets
    - du 2 janvier au 30 juin 1840, 2 janvier - 30 juin 1840; 266 r°-294 v°; 28 feuillets
    - du 1er juillet au 31 décembre 1840, 1er juillet - 31 décembre 1840; 294 v°-320 v°; 26 feuillets
  - Liste chronologique des actes pour la période du 2 janvier au 30 décembre 1841, 2 janvier - 30 décembre 1841; 320 v°-371 r°; 51 feuillets
    - du 2 janvier au 30 juin 1841, 2 janvier - 30 juin 1841; 320 v°-348 v°; 28 feuillets
    - du 1er juillet au 30 décembre 1841, 1er juillet - 30 décembre 1841; 348 v°-371 r°; 23 feuillets
  - Liste chronologique des actes pour la période du 1er janvier au 29 décembre 1842, 1er janvier - 29 décembre 1842; 371 r°-434 r°; 63 feuillets
    - du 1er janvier au 29 juin 1842, 1er janvier - 29 juin 1842; 371 r°-399 v°; 28 feuillets
    - du 1er juillet au 29 décembre 1842, 1er juillet - 29 décembre 1842; 400 r°-434 r°; 34 feuillets
  - Liste chronologique des actes pour la période du 2 janvier au 30 décembre 1843, 2 janvier - 30 décembre 1843; 434 r°-501 v°; 67 feuillets
    - du 2 janvier au 30 juin 1843, 2 janvier - 30 juin 1843; 434 r°-465 v°; 31 feuillets
    - du 1er juillet au 30 décembre 1843, 1er juillet - 30 décembre 1843; 466 r°-501 v°; 35 feuillets
- Répertoire chronologique pour la période du 2 janvier 1844 au 31 décembre 1852, 2 janvier 1844 - 31 décembre 1852; MC/RE/XIII/22; Photocopie réalisée à partir du microfilm d'un registre de 914 pages de papier manuscrites. L'original est resté à l'étude.
  - Liste chronologique des actes pour la période du 2 janvier 1844 au 31 décembre 1844, 2 janvier 1844 - 31 décembre 1844; 1-134; 134 pages
    - du 2 janvier au 30 mars 1844, 2 janvier - 30 mars 1844; 1-35; 35 pages
    - du 1er avril au 29 juin 1844, 1er avril - 29 juin 1844; 36-67; 32 pages
    - du 1er juillet au 30 septembre 1844, 1er juillet - 30 septembre 1844; 67-102; 36 pages
    - du 1er octobre au 31 décembre 1844, 1er octobre - 31 décembre 1844; 102-134; 33 pages
  - Liste chronologique des actes pour la période du 2 janvier au 31 décembre 1845, 2 janvier - 31 décembre 1845; 134-269; 135 pages
    - du 2 janvier au 31 mars 1845, 2 janvier - 31 mars 1845; 134-168; 35 pages
    - du 1er avril au 30 juin 1845, 1er avril - 30 juin 1845; 168-205; 38 pages
    - du 1er juillet au 30 septembre 1845, 1er juillet - 30 septembre 1845; 205-238; 34 pages
    - du 1er octobre au 31 décembre 1845, 1er octobre - 31 décembre 1845; 238-269; 32 pages
  - Liste chronologique des actes pour la période du 3 janvier au 31 décembre 1846, 3 janvier - 31 décembre 1846; 270-369; 99 pages
    - du 3 janvier au 31 mars 1846, 3 janvier - 31 mars 1846; 270-301; 32 pages
    - du 2 avril au 30 juin 1846, 2 avril - 30 juin 1846; 301-330; 31 pages
    - du 1er juillet au 31 décembre 1846, 1er juillet - 31 décembre 1846; 330-369; 39 pages
  - Liste chronologique des actes pour la période du 2 janvier au 31 décembre 1847, 2 janvier - 31 décembre 1847; 369-490; 121 pages
    - du 2 janvier au 31 mars 1847, 2 janvier - 31 mars 1847; 369-400; 32 pages
    - du 1er avril au 30 juin 1847, 1er avril - 30 juin 1847; 400-432; 33 pages
    - du 1er juillet au 30 septembre 1847, 1er juillet - 30 septembre 1847; 432-462; 31 pages
    - du 1er octobre au 31 décembre 1847, 1er octobre - 31 décembre 1847; 462-490; 29 pages
  - Liste chronologique des actes pour la période du 3 janvier au 30 décembre 1848, 3 janvier - 30 décembre 1848; 490-566; 76 pages
    - du 3 janvier au 30 juin 1848, 3 janvier - 30 juin 1848; 490-532; 43 pages
    - du 1er juillet au 30 décembre 1848, 1er juillet - 30 décembre 1848; 532-566; 34 pages
  - Liste chronologique des actes pour la période du 2 janvier au 31 décembre 1849, 2 janvier - 31 décembre 1849; 566-658; 92 pages
    - du 2 janvier au 30 juin 1849, 2 janvier - 30 juin 1849; 566-610; 44 pages
    - du 2 juillet au 31 décembre 1849, 2 juillet - 31 décembre 1849; 610-658; 48 pages
  - Liste chronologique des actes pour la période du 2 janvier au 30 décembre 1850, 2 janvier - 30 décembre 1850; 658-753; 95 pages
    - du 2 janvier au 29 juin 1850, 2 janvier - 29 juin 1850; 658-711; 53 pages
    - du 1er juillet au 30 décembre 1850, 1er juillet - 30 décembre 1850; 711-753; 42 pages
  - Liste chronologique des actes pour la période du 2 janvier au 31 décembre 1851, 2 janvier - 31 décembre 1851; 753-844; 91 pages
    - du 2 janvier au 28 juin 1851, 2 janvier - 28 juin 1851; 753-806; 53 pages
    - du 1er juillet au 31 décembre 1851, 1er juillet - 31 décembre 1851; 807-844; 37 pages
  - Liste chronologique des actes pour la période du 2 janvier au 31 décembre 1852, 2 janvier - 31 décembre 1852; 844-914; 70 pages
    - du 2 janvier au 30 juin 1852, 2 janvier - 30 juin 1852; 844-882; 39 pages
    - du 1er juillet au 31 décembre 1852, 1er juillet - 31 décembre 1852; 844-882; 39 pages
- Répertoire chronologique pour la période du 3 janvier 1853 au 18 décembre 1857, 3 janvier 1853 - 18 décembre 1857; MC/RE/XIII/23; Photocopie réalisée à partir du microfilm d'un registre de 412 pages de papier manuscrites. L'original est resté à l'étude.
  - Liste chronologique des actes pour la période du 3 janvier au 31 décembre 1853, 3 janvier - 31 décembre 1853; 1-85; 85 pages
    - du 3 janvier au 30 juin 1853, 3 janvier - 30 juin 1853; 1-46; 46 pages
    - du 1er juillet au 31 décembre 1853, 1er juillet - 31 décembre 1853; 47-85; 39 pages
  - Liste chronologique des actes pour la période du 3 janvier au 30 décembre 1854, 3 janvier - 30 décembre 1854; 85-149; 64 pages
    - du 3 janvier au 30 juin 1854, 3 janvier - 30 juin 1854; 85-126; 42 pages
    - du 1er juillet au 30 décembre 1854, 1er juillet - 30 décembre 1854; 126-149; 24 pages
  - Liste chronologique des actes pour la période du 2 janvier au 31 décembre 1855, 2 janvier - 31 décembre 1855; 149-214; 65 pages
    - du 2 janvier au 30 juin 1855, 2 janvier - 30 juin 1855; 149-185; 37 pages
    - du 1er juillet au 31 décembre 1855, 1er juillet - 31 décembre 1855; 185-214; 30 pages
  - Liste chronologique des actes pour la période du 3 janvier au 31 décembre 1856, 3 janvier - 31 décembre 1856; 214-327; 113 pages
    - du 3 janvier au 30 avril 1856, 3 janvier - 30 avril 1856; 214-246; 33 pages
    - du 1er mai au 30 août 1856, 1er mai - 30 août 1856; 246-289; 44 pages
    - du 2 septembre au 31 décembre 1856, 2 septembre - 31 décembre 1856; 289-327; 39 pages
  - Liste chronologique des actes pour la période du 2 janvier au 18 décembre 1857, 2 janvier - 18 décembre 1857; 327-421; 94 pages
    - du 2 janvier au 30 juin 1857, 2 janvier - 30 juin 1857; 327-380; 53 pages
    - du 2 juillet au 18 décembre 1857, 2 juillet - 18 décembre 1857; 380-421; 41 pages
- Répertoire chronologique pour la période du 18 décembre 1857 au 7 juillet 1865, 18 décembre 1857 - 7 juillet 1865; MC/RE/XIII/24; Photocopie réalisée à partir du microfilm d'un répertoire de 548 pages, faisant partie d'un registre de 598 pages de papier manuscrites. L'original est resté à l'étude.
  Le registre contient aussi le répertoire du notaire Louis Ernest Segond pour la période du 8 juillet 1865 au 17 mai 1866.
  - Liste chronologique des actes pour la période du 18 au 31 décembre 1857, 18 décembre - 31 décembre 1857; 1-4; 4 pages
  - Liste chronologique des actes pour la période du 4 janvier au 31 décembre 1858, 4 janvier - 31 décembre 1858; 4-94; 90 pages
    - du 4 janvier au 30 juin 1858, 4 janvier - 30 juin 1858; 4-48; 45 pages
    - du 2 juillet au 31 décembre 1858, 2 juillet - 31 décembre 1858; 49-94; 46 pages
  - Liste chronologique des actes pour la période du 3 janvier au 31 décembre 1859, 3 janvier - 31 décembre 1859; 95-179; 84 pages
    - du 3 janvier au 30 juin 1859, 3 janvier - 30 juin 1859; 95-139; 45 pages
    - du 1er juillet au 31 décembre 1859, 1er juillet - 31 décembre 1859; 140-179; 40 pages
  - Liste chronologique des actes pour la période du 3 janvier au 31 décembre 1860, 3 janvier - 31 décembre 1860; 180-263; 83 pages
    - du 3 janvier au 30 juin 1860, 3 janvier - 30 juin 1860; 180-224; 45 pages
    - du 2 juillet au 31 décembre 1860, 2 juillet - 31 décembre 1860; 224-263; 40 pages
  - Liste chronologique des actes pour la période du 2 janvier au 31 décembre 1861, 2 janvier - 31 décembre 1861; 263-336; 73 pages
    - du 2 janvier au 29 juin 1861, 2 janvier - 29 juin 1861; 263-299; 37 pages
    - du 1er juillet au 31 décembre 1861, 1er juillet - 31 décembre 1861; 299-336; 38 pages
  - Liste chronologique des actes pour la période du 1er janvier au 31 décembre 1862, 1er janvier - 31 décembre 1862; 336-403; 67 pages
    - du 1er janvier au 30 juin 1862, 1er janvier - 30 juin 1862; 336-372; 37 pages
    - du 1er juillet au 31 décembre 1862, 1er juillet - 31 décembre 1862; 372-403; 32 pages
  - Liste chronologique des actes pour la période du 2 janvier 1863 au 31 décembre 1863, 2 janvier 1863 - 31 décembre 1863; 404-465; 61 pages
    - du 2 janvier au 30 juin 1863, 2 janvier - 30 juin 1863; 404-439; 36 pages
    - du 1er juillet au 31 décembre 1863, 1er juillet - 31 décembre 1863; 439-465; 27 pages
  - Liste chronologique des actes pour la période du 2 janvier au 31 décembre 1864, 2 janvier - 31 décembre 1864; 465-518; 53 pages
  - Liste chronologique des actes pour la période du 3 janvier au 7 juillet 1865, 3 janvier - 7 juillet 1865; 518-548; 30 pages.